台灣士林地方法院交通事件裁定　　　　　　　　　　九十一年度交聲字第六九八號
　　原處分機關　台北市交通事件裁決所
　　異　議　人　甲○○
　　（即受處分人）
右列異議人即受處分人因違反道路道路交通管理處罰條例案件，對於台北市交通事件
裁決所九十一年六月四日所為之處分（原處分案號：北市裁三字第裁二二─ＡＢＷ七
九六五一九）聲明異議，本院裁定如左：
    主文
異議駁回。
    理由
一、原處分意旨係以：異議人即受處分人甲○○於民國九十年七月二十八日凌晨二時
    十分許，駕駛車牌號碼ＣＺ─○八八三號自小客車，沿台北市○○○路由東往西
    行駛，行經建國高架橋匝道右轉上橋欲往北行駛時，適台北市政府警察局大安分
    局在該處設置路障實施攔檢盤查時，異議人竟拒絕接受酒精測試，且未繫安全帶
    （此部分未聲明異議），經該分局逕予舉發，爰依道路交通管理處罰條例第三十
    一條第一項、第三十五條第三項之規定，分別裁處新台幣（下同）一千五百元、
    六萬元之罰鍰，並吊銷其駕駛執照。
二、聲明異議意旨略以：異議人於前述時間，行經上開地點時，固有員警實施路檢，
    異議人見狀，將車靠向路旁，因員警對異議人並無任何攔檢之動作，亦未設置標
    語或告示牌，加上異議人之祖父身染末期癌症，初聞噩耗，異議人急於趕回外雙
    溪祖父家中，遂衝過臨檢站，彼時異議人既未停車，何來拒絕酒測之有。然裁決
    機關不察，僅憑員警片面說詞，並無其他具體確切證據遽予裁決，實有不法，為
    此聲明異議等語。
三、按汽車行駛於道路上，其汽車駕駛人或前座乘客未繫安全帶者，處駕駛人新台幣
    一千五百元罰鍰；又汽車駕駛人拒絕接受酒精濃度是否超過標準或有無吸食毒品
    、迷幻藥、麻醉藥品及其相類似之管制藥品測試之檢定者，處六萬元罰鍰，並當
    場移置保管其車輛及吊銷其駕駛執照，道路交通管理處罰條第三十一條第一項、
    第三十五條第三項分別定明文。
四、訊據異議人甲○○對於其未繫安全帶部分固無異議，惟矢口否認其有拒絕接受酒
    精測試之情事。查台北市政府警察局大安分局新生南路派出所值班警員於前述時
    間在上開地點設站實施攔檢盤查勤務時，以三角錐排列縮減成一個車道，在三角
    錐的前方放置停車受檢之告示牌，並用燈光顯示的「停車受檢」四個字，異議人
    行經該地點時，證人即前開派出所警員嚴哲賢揮動指揮棒攔下異議人，異議人將
    車停在證人面前，證人請其搖下車窗，並站在異議人駕駛座旁，發現異議人未繫
    安全帶，且滿臉通紅，稍微聞到酒味，證人乃開口並以手勢，請異議人停到路旁
    ，下車受檢，異議人依指示慢慢停下，證人之同事即另名警員隨即走上前去，詎
    異議人竟開車加速離去，該警員自後追趕不及，僅得記下異議人所駕駛汽車之車
    牌號碼逕行舉發等節，業據證人嚴哲賢證述甚明，核與異議人所承「警察有拿指
    揮棒對我示意，要我停在路邊」、「（我）將車靠向路旁，而後隨即衝過臨檢站
    」等語，並無齟齬之處。參以，事發時異議人並未繫安全帶，已據異議人供認不
    諱，證人異議人苟未攔下異議人，並上前察看與異議人交談，則其何以得知異議
    人當時並未繫安全帶，異議人所辯：未搖下車窗，未停車與員警交談，警員未要
    求其接受酒測，並無拒絕接受酒測情事云云，即與事實不合，不足採信。更何況
    ，事發時係九十年七月二十八日凌晨二時十分許，而異議人之祖父遲至九月二十
    五日始住院，亦經異議人坦承在卷，異議人竟辯稱：「當時衝車，係因祖父重病
    ，急於趕回」云云，亦核與情理不合，足認異議人所辯：待伊煞車時，已通過臨
    檢站，此時警員又攔另一部車，伊乃誤以為警員並非要對他攔檢云云，要屬卸責
    之詞，亦不足採。從而，原處分機關援引前揭規定，就其拒絕接受酒精測試部分
    裁處六萬一千五百元，並吊銷其駕駛執照之處分，核無不當。本件異議為無理由
    ，應予駁回。
五、據上論斷，應依道路交通案件處理辦法第十九條，裁定如主文。
中      華      民      國     九十一      年      十      月    十八   日
                                       台灣士林地方法院交通法庭
                                           法  官  姜  麗  香
右正本證明與原本無異。
如不服本裁定，應於送達後五日內，向本院提出抗告狀。
                                           書記官  陳  玉  珍
中      華      民      國     九十一      年      十      月   二十二  日
